【裁判字號】    95,裁,885
【裁判日期】    950427
【裁判案由】    眷舍
【裁判全文】
最  高  行  政  法  院  裁  定
                                     95年度裁字第00885號
聲  請  人  乙○○
            丙○○
            甲○○
上列聲請人因與相對人臺灣省政府間有關眷舍事件，對於中華民
國94年10月31日本院94年度裁字第02314號裁定，聲請再審。本
院裁定如下：
    主  文
再審之聲請駁回。
再審訴訟費用由聲請人負擔。
    理  由
一、按行政訴訟法第283條準用同法第273條第1項第1款所謂適用
    法規顯有錯誤，係指原裁判所適用之法規與該案應適用之現
    行法規相違背，或與解釋判例有所牴觸者而言，至於法律上
    見解之歧異，再審原告對之縱有爭執，要難謂為適用法規顯
    有錯誤，而據為再審之理由。次按行政訴訟之當事人，對於
    本院之裁定，聲請再審，經駁回後，不得復以同一原因事實
    ，又對駁回再審聲請所為裁定，更行聲請再審，本院46年裁
    字第41號判例著有明文。
二、本件聲請人對關於續住原配住台灣省政府宿舍乙事，經相對
    人於民國（下同）89年4月20日以89府公管字第11529號書函
    予以函釋，聲請人提出申訴，經相對人於89年6月21日以89
    府公三字第26242號書函再函釋，另聲請人乙○○又於89年5
    月22日向公務人員保障暨培訓委員會提出申訴書，經該委員
    會89年6月23日89公中一字第03918號函移由相對人辦理，相
    對人於89年7月24日以89府公三字第28610號書函覆聲請人略
    謂其業已於89年6月21日以89府公三字第26242號書函再函釋
    在案，仍請依該函釋辦理等語，聲請人乙○○對該書函（即
    台灣省政府89年7月24日89府公三字第28610號書函）之函復
    不服，向公務人員保障暨培訓委員會提出再申訴，亦經該委
    員會於90年1月16日以90公申決字第0004號決定將再申訴駁
    回，並於90年2月1日以八九公中1字第03918號函送該決定書
    ，聲請人係於90年2月初或2月中收受再申訴決定書，聲請人
    不服，遂提起行政訴訟。經台中高等行政法院以因任職關係
    獲准配住宿舍得否續住之問題，乃因使用借貸之私權關係發
    生爭執，屬民事訴訟範圍，駁回聲請人在原審之起訴，聲請
    人提起抗告，經本院93年11月25日93年度裁字第1505號裁定
    駁回其抗告而確定後，聲請人聲請再審，經本院94年度裁字
    第2314號裁定以其聲請再審顯無理由，駁回在案。茲聲請人
    復對本院94年度裁字第2314號裁定聲請再審，核其狀述理由
    要旨仍重複爭執台灣省政府89年7月24日89府公3字第28610
    號書函確屬行政處分，原裁定有行政訴訟法第273條第1項第
    1款「適用法規顯有錯誤」之再審事由等語。惟查上開事由
    ，業經聲請人於以前各次訴訟程序中提出主張，而為本院所
    不採。聲請人復以同一原因事實對於本院最近一次之裁定，
    聲請再審，揆諸首揭判例意旨，難謂合法。況聲請人所主張
    之事實，本院於94年度裁字第2314號裁定已詳述「本件原裁
    定是以：聲請人爭執之臺灣省政府89年7月24日89府公三字
    第28610號書函指為：『先生等對於本府89年4月20日以89府
    公管字第11529號書函示有關續住原配（借）住本府宿舍，
    提出申訴案，查本府業已於89年6月21日89府公三字第26242
    號書函再函釋在案，仍請依該函釋辦理。』並相對人對聲請
    人向臺灣南投地方法院提起交還房屋等事件，亦經判決勝訴
    確定在案，且已聲請民事強制執行，認本件係因任職關係獲
    准配住宿舍是否續住之問題，並援引最高法院44年台上字第
    802號判例，以本件是因使用借貸之私權關係所生爭執，並
    不得依行政爭訟程序請求救濟等語，駁回聲請人之抗告；核
    其法律適用，與該案應適用之現行法規，或解釋判例均無牴
    觸。」等語在案，經核並無所適用之法規與該案應適用之現
    行法規相違背，或與解釋判例有所牴觸之情形。聲請人顯係
    對公法關係與私法關係之區辨，存有誤解。故本件再審之聲
    請顯無再審理由，應予駁回。
三、依行政訴訟法第283條、第278條第2項、第104條、民事訴訟
    法第95條、第78條，裁定如主文。
中    華    民    國    95    年    4     月    27    日
                  第三庭審判長法  官  趙  永  康
                              法  官  鄭  淑  貞
                              法  官  侯  東  昇
                              法  官  黃  淑  玲
                              法  官  林  文  舟
以  上  正  本  證  明  與  原  本  無  異
中    華    民    國    95    年    4     月    28    日
                              書記官  彭  秀  玲


司法院資訊處製作；財團法人民間司法改革基金會備份。
